{"present": {"1 Singular": {"Affirmative": "scaraim", "Question": "an scaraim?", "Negative": "n\u00ed scaraim"}, "2 Singular": {"Affirmative": "scarann t\u00fa", "Question": "an scarann t\u00fa?", "Negative": "n\u00ed scarann t\u00fa"}, "3 Singular": {"Male": {"Affirmative": "scarann s\u00e9", "Question": "an scarann s\u00e9?", "Negative": "n\u00ed scarann s\u00e9"}, "Female": {"Affirmative": "scarann s\u00ed", "Question": "an scarann s\u00ed?", "Negative": "n\u00ed scarann s\u00ed"}}, "1 Plural": {"Compressed": {"Affirmative": "scaraimid", "Question": "an scaraimid?", "Negative": "n\u00ed scaraimid"}, "Extended": {"Affirmative": "scarann muid", "Question": "an scarann muid?", "Negative": "n\u00ed scarann muid"}}, "2 Plural": {"Affirmative": "scarann sibh", "Question": "an scarann sibh?", "Negative": "n\u00ed scarann sibh"}, "3 Plural": {"Affirmative": "scarann siad", "Question": "an scarann siad?", "Negative": "n\u00ed scarann siad"}, "Passive": {"Affirmative": "scartar", "Question": "an scartar?", "Negative": "n\u00ed scartar"}}, "future": {"1 Singular": {"Affirmative": "scarfaidh m\u00e9", "Question": "an scarfaidh m\u00e9?", "Negative": "n\u00ed scarfaidh m\u00e9"}, "2 Singular": {"Affirmative": "scarfaidh t\u00fa", "Question": "an scarfaidh t\u00fa?", "Negative": "n\u00ed scarfaidh t\u00fa"}, "3 Singular": {"Male": {"Affirmative": "scarfaidh s\u00e9", "Question": "an scarfaidh s\u00e9?", "Negative": "n\u00ed scarfaidh s\u00e9"}, "Female": {"Affirmative": "scarfaidh s\u00ed", "Question": "an scarfaidh s\u00ed?", "Negative": "n\u00ed scarfaidh s\u00ed"}}, "1 Plural": {"Compressed": {"Affirmative": "scarfaimid", "Question": "an scarfaimid?", "Negative": "n\u00ed scarfaimid"}, "Extended": {"Affirmative": "scarfaidh muid", "Question": "an scarfaidh muid?", "Negative": "n\u00ed scarfaidh muid"}}, "2 Plural": {"Affirmative": "scarfaidh sibh", "Question": "an scarfaidh sibh?", "Negative": "n\u00ed scarfaidh sibh"}, "3 Plural": {"Affirmative": "scarfaidh siad", "Question": "an scarfaidh siad?", "Negative": "n\u00ed scarfaidh siad"}, "Passive": {"Affirmative": "scarfar", "Question": "an scarfar?", "Negative": "n\u00ed scarfar"}}, "past": {"1 Singular": {"Affirmative": "scar m\u00e9", "Question": "ar scar m\u00e9?", "Negative": "n\u00edor scar m\u00e9"}, "2 Singular": {"Affirmative": "scar t\u00fa", "Question": "ar scar t\u00fa?", "Negative": "n\u00edor scar t\u00fa"}, "3 Singular": {"Male": {"Affirmative": "scar s\u00e9", "Question": "ar scar s\u00e9?", "Negative": "n\u00edor scar s\u00e9"}, "Female": {"Affirmative": "scar s\u00ed", "Question": "ar scar s\u00ed?", "Negative": "n\u00edor scar s\u00ed"}}, "1 Plural": {"Compressed": {"Affirmative": "scaramar", "Question": "ar scaramar?", "Negative": "n\u00edor scaramar"}, "Extended": {"Affirmative": "scar muid", "Question": "ar scar muid?", "Negative": "n\u00edor scar muid"}}, "2 Plural": {"Affirmative": "scar sibh", "Question": "ar scar sibh?", "Negative": "n\u00edor scar sibh"}, "3 Plural": {"Compressed": {"Affirmative": "scar siad", "Question": "ar scar siad?", "Negative": "n\u00edor scar siad"}, "Extended": {"Affirmative": "scaradar", "Question": "ar scaradar?", "Negative": "n\u00edor scaradar"}}, "Passive": {"Affirmative": "scaradh", "Question": "ar scaradh?", "Negative": "n\u00edor scaradh"}}, "condi": {"1 Singular": {"Affirmative": "scarfainn", "Question": "an scarfainn?", "Negative": "n\u00ed scarfainn"}, "2 Singular": {"Affirmative": "scarf\u00e1", "Question": "an scarf\u00e1?", "Negative": "n\u00ed scarf\u00e1"}, "3 Singular": {"Male": {"Affirmative": "scarfadh s\u00e9", "Question": "an scarfadh s\u00e9?", "Negative": "n\u00ed scarfadh s\u00e9"}, "Female": {"Affirmative": "scarfadh s\u00ed", "Question": "an scarfadh s\u00ed?", "Negative": "n\u00ed scarfadh s\u00ed"}}, "1 Plural": {"Compressed": {"Affirmative": "scarfaimis", "Question": "an scarfaimis?", "Negative": "n\u00ed scarfaimis"}, "Extended": {"Affirmative": "scarfadh muid", "Question": "an scarfadh muid?", "Negative": "n\u00ed scarfadh muid"}}, "2 Plural": {"Affirmative": "scarfadh sibh", "Question": "an scarfadh sibh?", "Negative": "n\u00ed scarfadh sibh"}, "3 Plural": {"Compressed": {"Affirmative": "scarfaid\u00eds", "Question": "an scarfaid\u00eds?", "Negative": "n\u00ed scarfaid\u00eds"}, "Extended": {"Affirmative": "scarfadh siad", "Question": "an scarfadh siad?", "Negative": "n\u00ed scarfadh siad"}}, "Passive": {"Affirmative": "scarfa\u00ed", "Question": "an scarfa\u00ed?", "Negative": "n\u00ed scarfa\u00ed"}}, "imper": {"1 Singular": {"Affirmative": "scaraim!", "Negative": "n\u00e1 scaraim!"}, "2 Singular": {"Affirmative": "scar!", "Negative": "n\u00e1 scar!"}, "3 Singular": {"Male": {"Affirmative": "scaradh s\u00e9!", "Negative": "n\u00e1 scaradh s\u00e9!"}, "Female": {"Affirmative": "scaradh s\u00ed!", "Negative": "n\u00e1 scaradh s\u00ed!"}}, "1 Plural": {"Compressed": {"Affirmative": "scaraimis!", "Negative": "n\u00e1 scaraimis!"}, "Extended": {"Affirmative": "scaradh muid!", "Negative": "n\u00e1 scaradh muid!"}}, "2 Plural": {"Affirmative": "scaraig\u00ed!", "Negative": "n\u00e1 scaraig\u00ed!"}, "3 Plural": {"Compressed": {"Affirmative": "scaraid\u00eds!", "Negative": "n\u00e1 scaraid\u00eds!"}, "Extended": {"Affirmative": "scaradh siad!", "Negative": "n\u00e1 scaradh siad!"}}, "Passive": {"Affirmative": "scartar!", "Negative": "n\u00e1 scartar!"}}, "pastConti": {"1 Singular": {"Affirmative": "scarainn", "Question": "an scarainn?", "Negative": "n\u00ed scarainn"}, "2 Singular": {"Affirmative": "scart\u00e1", "Question": "an scart\u00e1?", "Negative": "n\u00ed scart\u00e1"}, "3 Singular": {"Male": {"Affirmative": "scaradh s\u00e9", "Question": "an scaradh s\u00e9?", "Negative": "n\u00ed scaradh s\u00e9"}, "Female": {"Affirmative": "scaradh s\u00ed", "Question": "an scaradh s\u00ed?", "Negative": "n\u00ed scaradh s\u00ed"}}, "1 Plural": {"Compressed": {"Affirmative": "scaraimis", "Question": "an scaraimis?", "Negative": "n\u00ed scaraimis"}, "Extended": {"Affirmative": "scaradh muid", "Question": "an scaradh muid?", "Negative": "n\u00ed scaradh muid"}}, "2 Plural": {"Affirmative": "scaradh sibh", "Question": "an scaradh sibh?", "Negative": "n\u00ed scaradh sibh"}, "3 Plural": {"Compressed": {"Affirmative": "scaraid\u00eds", "Question": "an scaraid\u00eds?", "Negative": "n\u00ed scaraid\u00eds"}, "Extended": {"Affirmative": "scaradh siad", "Question": "an scaradh siad?", "Negative": "n\u00ed scaradh siad"}}, "Passive": {"Affirmative": "scarta\u00ed", "Question": "an scarta\u00ed?", "Negative": "n\u00ed scarta\u00ed"}}, "subj": {"1 Singular": {"Affirmative": "go scara m\u00e9", "Negative": "n\u00e1r scara m\u00e9"}, "2 Singular": {"Affirmative": "go scara t\u00fa", "Negative": "n\u00e1r scara t\u00fa"}, "3 Singular": {"Male": {"Affirmative": "go scara s\u00e9", "Negative": "n\u00e1r scara s\u00e9"}, "Female": {"Affirmative": "go scara s\u00ed", "Negative": "n\u00e1r scara s\u00ed"}}, "1 Plural": {"Compressed": {"Affirmative": "go scaraimid", "Negative": "n\u00e1r scaraimid"}, "Extended": {"Affirmative": "go scara muid", "Negative": "n\u00e1r scara muid"}}, "2 Plural": {"Affirmative": "go scara sibh", "Negative": "n\u00e1r scara sibh"}, "3 Plural": {"Affirmative": "go scara siad", "Negative": "n\u00e1r scara siad"}, "Passive": {"Affirmative": "go scartar", "Negative": "n\u00e1r scartar"}}, "verbal noun": "scaradh", "verbal adjective": "scartha"}